【裁判字號】    97,裁,376
【裁判日期】    970110
【裁判案由】    地價稅
【裁判全文】
最  高  行  政  法  院  裁  定
                                     97年度裁字第00376號
上  訴  人  社團法人世界紅卍字會臺灣總主會
代  表  人  甲○○
被 上訴 人  臺北市稅捐稽徵處
代  表  人  乙○○
上列當事人間地價稅事件，上訴人對於中華民國96年5月31日臺
北高等行政法院95年度訴字第3155號判決，提起上訴，本院裁定
如下：
    主  文
上訴駁回。
上訴審訴訟費用由上訴人負擔。
    理  由
一、按對於高等行政法院判決之上訴，非以其違背法令為理由，
    不得為之，行政訴訟法第242條定有明文。依同法第243條第
    1項規定，判決不適用法規或適用不當者，為違背法令；而
    判決有同條第2項所列各款情形之一者，為當然違背法令。
    是當事人對於高等行政法院判決上訴，如依行政訴訟法第24
    3條第1項規定，以高等行政法院判決有不適用法規或適用不
    當為理由時，其上訴狀或理由書應有具體之指摘，並揭示該
    法規之條項或其內容；若係成文法以外之法則，應揭示該法
    則之旨趣；倘為司法院解釋或本院之判例，則應揭示該判解
    之字號或其內容。如以行政訴訟法第243條第2項所列各款情
    形為理由時，其上訴狀或理由書，應揭示合於該條項各款之
    事實。上訴狀或理由書如未依此項方法表明者，即難認為已
    對高等行政法院判決之違背法令有具體之指摘，其上訴自難
    認為合法。
二、本件上訴人提起上訴，係以：其係符合土地稅減免規則第8
    條第1項第5款規定所稱之私立社會救濟慈善事業，系爭坐落
    臺北市○○區○○段3小段868地號土地及地上建物臺北市大
    安區○○○路○段303號建物，完全為其單獨所有，且未辦理
    任何土地分割及建物區分所有權登記，供其本身事業使用，
    並未辦理任何土地分割或建物區分所有權登記，得免予課徵
    地價稅，至於其土地供本身事業使用面積之多寡，並無礙其
    構成供本身事業使用土地之性質，原審顯誤解土地稅減免規
    則第8條第1項第5款及同條第2項規定之立法意旨；又系爭土
    地自民國38年以來，均由稅捐機關核定免予課徵地價稅，應
    有信賴保護原則適用等語，為其理由。本件上訴人對於高等
    行政法院判決上訴，雖以該判決違背法令為理由，惟查上訴
    人在原審之各項主張如何不足採，原判決均已詳為論斷，並
    無不合。核其上訴理由狀所載內容，係就原審取捨證據、認
    定事實之職權行使，及依職權裁量所論斷：上訴人之性質，
    屬於土地稅減免規則第8條第1項第5款所定之促進公眾利益
    之事業，系爭建物地下2、3、4樓，所占系爭土地面積計274
    .57平方公尺，自92年12月1日起租予亭企業有限公司經營
    道慈大樓停車場，非供其本身事業使用，而其中地下2、3樓
    ，於93年1月7日即領有臺北市停車場登記證，核其所占系爭
    土地面積計216.3平方公尺，符合土地稅法第18條第1項第4
    款經主管機關核准設置之供公眾使用之停車場用地之規定，
    應按千分之十稅率課徵地價稅；至於地下4樓部分，如上所
    述，非供其本身事業使用，與土地稅減免規則第8條第1項第
    5款規定不合，乃依前開建物實際占系爭土地比例計算面積
    （274.57-216.3 =58.27平方公尺），核定該部分按一般用
    地稅率補徵，即被上訴人係以樓層地板之使用情形，作為系
    爭土地是否計徵地價稅之標準，乃復查決定補徵上訴人93年
    地價稅額更正為新臺幣272,018元，符合實質課稅之原則，
    於法亦無不合等情，指摘其為不當，並就原審已論斷者，泛
    言未論斷，或就原審所為論斷，泛言其論斷矛盾，或以其對
    法律之誤解，泛謂原判決違反信賴保護原則，而未具體說明
    原判決有何不適用法規或適用法規不當之情形，並揭示該法
    規之條項或其內容，及合於行政訴訟法第243條第2項所列各
    款之事實，難認對該判決之如何違背法令已有具體之指摘。
    依首揭說明，應認其上訴為不合法。
三、據上論結，本件上訴為不合法，依行政訴訟法第249條第1項
    前段、第104條、民事訴訟法第95條、第78條，裁定如主文
    。
中    華    民    國    97    年    1     月    10    日
                    最高行政法院第三庭
                        審判長法官  黃  璽  君
                              法官  林  茂  權
                              法官  鄭  忠  仁
                              法官  黃  本  仁
                              法官  吳  東  都
以  上  正  本  證  明  與  原  本  無  異
中    華    民    國    97    年    1     月    11    日
                              書記官  彭  秀  玲


司法院資訊處製作；財團法人民間司法改革基金會備份。
